【裁判字號】    90,易,739
【裁判日期】    900517
【裁判案由】    違反保護令等
【裁判全文】
臺灣桃園地方法院刑事判決                            九十年度易字第七三九號
    公  訴  人  臺灣桃園地方法院檢察署檢察官
    被      告  丙○○
右列被告因違反保護令等案件，經檢察官提起公訴（九十年度偵字第一八一一號），
本院判決如左：
    主    文
丙○○違反保護令，處拘役貳拾日，如易科罰金，以參佰元折算壹日，緩刑貳年，緩
刑期內付保護管束。
    事    實
一、丙○○係甲○○之配偶，具有家庭暴力防治法第三條第一款所稱家庭成員關係。
    丙○○曾因常於酒後在桃園縣大園鄉溪海村二三鄰草蓆厝八號毆打甲○○，於八
    十九年九月十三日經本院依家庭暴力防治法第十三條第二項第一、三款之規定，
    以八十九年度家護字第二八二號民事通常保護令，裁定令其不得對甲○○實施身
    體或精神上不法侵害之行為、遷出上開處所‧‧‧、有效期間為十月，詎其於收
    受並被執行保護令後，猶於九十年一月十五日下午十七時許，在上址住處廚房內
    ，因與其子乙○○發生爭執，竟遷怒並持碗筷丟擲甲○○，幸經甲○○閃躲而未
    受傷，且以「幹你娘」之言語辱罵甲○○（公然污辱未據告訴），接續以強暴之
    手段強力拉扯甲○○之門外，將其趕出家門，使甲○○無法進入家內，妨害甲○
    ○行使居住之權利，而以此方式對甲○○實施家庭暴力行為，違反本院所為前述
    通常保護令裁定，嗣經警據報後前往當場查獲。
二、案經桃園縣警察局大園分局報告台灣桃園地方法院檢察署檢察官偵查起訴。
    理    由
一、右揭犯罪事實業據被告丙○○於本院九十年四月二十六日審理時坦承不諱，核與
    被害人甲○○及目擊證人即被告之子乙○○於警訊及本院審理時指訴情節相符。
    此外並有本院八十九年度家護字第二八二號民事通常保護令裁定一紙附卷可稽。
    本件被告事證明確，犯行洵堪認定。
二、查被告丙○○係被害人所聲請依家庭暴力防治法核發保護令之相對人。其於收受
    並被執行保護令後，違反本院依該法第十三條第二項第一款所定之禁止實施家庭
    暴力之裁定，並以強暴手段妨害告訴人行使權利，同時違反本院本院八十九年度
    家護字第二八二號民事通常保護令所為禁止實施家庭暴力行為之裁定，所為分別
    係犯刑法第三百零四條第一項之強制罪及家庭暴力防治法第五十條第一款之違反
    保護令罪。被告係以一行為同時觸犯家庭暴力防治法第五十條第一款之違反保護
    令罪名及刑法第三百零四條第一項之強制罪名，應依想像競合犯之規定，從一重
    依家庭暴力防治法第五十條第一款之違反保護令罪處斷。爰審酌被告犯罪之動機
    ，而被告事後坦承犯行，深具悔意，且於本院審理時已取得被害人甲○○之諒解
    ，願宥恕被告犯行等及其他一切情狀，量處如主文所示之刑，並諭知易科罰金之
    折算標準。又被告前未曾受有期徒刑以上刑之宣告，此有台灣高等法院被告全國
    前案紀錄表在卷可稽，其因一時失慮，偶罹刑典，事後已坦承犯行，深具悔意，
    經此刑之宣告後，應知警惕而無再犯之虞，本院因認暫不執行其刑為當，爰予宣
    告緩刑，緩刑期內依家庭暴力防治法第三十條第一項規定，付保護管束，用啟自
    新。
據上論斷，應依刑事訴訟法第二百九十九條第一項前段、家庭暴力防治法第五十條第
一款、第三十條第一項，刑法第十一條、第三百零四條第一項、第五十五條、第四十
一條第一項前段、第七十四條第一款，罰金罰鍰提高標準條例第一條前段、第二條，
判決如主文。
本案經檢察官鄭重文到庭執行職務
中      華      民      國    九十      年      五      月     十七     日
                                      臺灣桃園地方法院刑事第六庭
                                          法  官   黃永定
右正本證明與原本無異。
如不服本判決，應於判決送達後十日內向本院提出上訴狀( 應附繕本 )，上訴於
臺灣高等法院。
                                          書記官   陳月桂
中      華      民      國    九十      年      五      月     十七     日
附本件論罪科刑依據之法條：
家庭暴力防治法第五十條
違反法院依第十三條、第十五條所為之下列裁定者，為本法所稱之違反保護令罪，處
三年以下有期徒刑、拘役或科或併科新台幣十萬元以下罰金︰
一  禁止實施家庭暴力行為。
二  禁止直接或間接騷擾、接觸、通話或其他連絡行為。
三  命遷出住居所。
四  遠離住居所、工作場所、學校或其他特定場所。
五  命完成加害人處遇計畫：戒癮治療、精神治療、心理輔導或其他治療
    、輔導。
刑法第三百零四條
以強暴、脅迫使人行無義務之事或妨害人行使權利者，處三年以下有期徒刑、拘役或
三百元以下罰金。


司法院資訊處製作；財團法人民間司法改革基金會備份。
